臺灣板橋地方法院刑事判決　　　　　　　94年度易字第1330號
公　訴　人　臺灣板橋地方法院檢察署檢察官
被　　　告　甲○○
　　　　　　　　　　（另案於臺灣臺北監獄臺北分監執行中）
上列被告因毒品危害防制條例案件，經檢察官提起公訴（94年度
核退毒偵字第1406號），本院合議庭裁定適用簡式審判程序，判
決如下：
    主  文
甲○○連續施用第二級毒品，累犯，處有期徒刑拾月。扣案之安
非他命肆小包（共淨重壹點貳公克）、壹小包（毛重零點伍公克
），均沒收銷燬之。
    事  實
一、甲○○曾有違反麻醉藥品管理條例、藥事法等前科。其於民
    國（下同）89年間因侵占案件，經本院於90年1 月5 日以89
    年度易字第4045號判決有期徒刑6 月，於90年2 月26日確定
    ，並於92年4 月11日縮刑期滿執行完畢。甲○○復因施用毒
    品案件，經臺灣臺北地方法院裁定送觀察、勒戒後，認有繼
    續施用毒品傾向，由臺灣臺北地方法院於89年6 月14日以89
    年度毒聲字第1455號裁定送強制戒治1 年，嗣於強制戒治執
    行滿3 月後，經臺灣臺北地方法院於89年12月13日以89年度
    毒聲字第3051號停止戒治，所餘戒治期間保護管束，89年12
    月28日出所，90年6 月1 日保護管束期滿，經臺灣臺北地方
    法院檢察署檢察官於90年7 月6 日以90年度戒毒偵字第151
    號不起訴處分確定。猶基於施用第二級毒品安非他命之概括
    犯意，自94年1 月14日凌晨4 時左右起至同年月25日（起訴
    書記載為94年1 月26日下午3 時20分採尿回溯前96小時以內
    某時）止，在臺北縣林口鄉○○路74巷5 弄2 號2 樓住處，
    以自有玻璃球施用第二級毒品安非他命多次，並於施用完畢
    後將玻璃球丟棄而滅失。嗣為警先於94年1 月14日上午9 時
    30 分 ，持搜索票在上址查獲，並扣得甲○○所有供己施用
    之第二級毒品安非他命4 小包（共淨重1. 2公克）；又於94
    年1 月26日下午1 時30分，為警持搜索票於上址查獲，並扣
    得甲○○所有供己施用之第二級毒品安非他命1 小包（毛重
    0.5 公克）。而偵知上情。
二、案經臺北市政府警察局士林分局及臺北縣政府警察局新莊分
    局報請臺灣板橋地方法院檢察署檢察官偵查起訴。甲○○於
    本院行準備程序時，先就被訴事實為有罪之陳述，經告以簡
    式審判程序之旨，並聽取當事人意見後，裁定進行簡式審判
    程序。
    理  由
一、上揭時地施用第二級毒品安非他命之犯行，業據被告甲○○
    於本院行準備程序及審理時供認不諱（詳參94年11月23日準
    備程序筆錄、簡式審判筆錄）；且被告於警詢及檢察官訊問
    時亦坦承：曾於94年1 月14日凌晨4 時左右，在臺北縣林口
    鄉○○路74巷5 弄2 號2 施用第二級毒品安非他命等語（詳
    參臺灣板橋地方法院檢察署94年度毒偵字第521 號卷第3 頁
    94年1 月14日訊問筆錄、94年度核退毒偵字第359 號卷第15
    頁94年1 月14日警詢筆錄）。並有於94年1 月14日查獲之白
    色結晶物4 小包、94年1 月26日查獲之白色結晶物1 小包，
    依序經臺北市政府警察局士林分局、臺北縣政府警察局新莊
    分局以聯勤二○四廠製造之煙毒品檢驗A 包試劑與簡易快速
    篩檢試劑初步檢驗結果，確呈安非他命反應，分別共淨重1.
    2 公克及毛重0.5 公克，有查獲涉嫌毒品危害防制條例毒品
    初步鑑驗報告單2 件在卷可佐（參臺灣板橋地方法院檢察署
    94年度核退毒偵字第359 號卷第17頁、94年度核退偵字第53
    6 號卷第23頁）。而被告於94年1 月14日與26日為警捕獲後
    採集尿液，依序送臺灣尖端先進生技醫藥股份有限公司、臺
    灣檢驗科技股份有限公司以酵素免疫分析法及氣相層析質譜
    儀法檢驗結果，確呈安非他命陽性反應，分別有上開公司94
    年1 月31日濫用藥物檢驗報告1 件（詳參臺灣板橋地方法院
    94年度核退毒偵字第359 號卷第3 頁）與94年3 月7 日濫用
    藥物尿液檢驗報告1 件（詳參臺灣板橋地方法院檢察署94年
    度核退偵字第536 號卷第5 頁）在卷可稽。堪認被告前開不
    利於己之自白，應與事實相符。被告雖曾於警詢及檢察官訊
    問時否認自94年1 月14日為警查獲後至26日止有施用第二級
    毒品安非他命之犯行，惟與前揭證明被告犯罪之積極證據相
    悖，不足採信。事證明確，被告犯行洵堪認定。
二、按被告曾因施用毒品案件，經臺灣臺北地方法院裁定送觀察
    、勒戒後，認有繼續施用毒品傾向，由臺灣臺北地方法院於
    89年6 月14日以89年度毒聲字第1455號裁定送強制戒治1 年
    ，嗣於強制戒治執行滿3 月後，經臺灣臺北地方法院於89年
    12月13日以89年度毒聲字第3051號停止戒治，所餘戒治期間
    保護管束，89年12月28日出所，90年6 月1 日保護管束期滿
    ，經臺灣臺北地方法院檢察署檢察官於90年7 月6 日以90年
    度戒毒偵字第151 號不起訴處分確定，此有上開不起訴處分
    書及臺灣高等法院被告前案紀錄表各1 件附卷足參，其於前
    開強制戒治完畢後5 年以內，再為本件施用第二級毒品安非
    他命之犯行，核其所為，係犯毒品危害防制條例第10條第2
    項之施用第二級毒品罪。其先後多次犯行，時間緊接，所犯
    係構成要件相同之罪，顯係基於概括犯意反覆為之，應論以
    連續犯之裁判上一罪，並加重其刑。而被告施用前後持有第
    二級毒品安非他命之低度行為，應為其施用之高度行為所吸
    收，不另論罪。又被告於89年間因侵占案件，經本院於90年
    1 月5 日以89年度易字第4045號判決有期徒刑6 月，於90年
    2 月26日確定，並於92年4 月11日縮刑期滿執行完畢，此有
    臺灣高等法院被告前案紀錄表1 件在卷可憑。其於前案有期
    徒刑執行完畢後5 年以內，再犯本件之罪，為累犯，應遞加
    重其刑。爰審酌被告曾有違反麻醉藥品管理條例、藥事法等
    前科，經觀察勒戒及強制戒治後，猶不能戒除毒害，其犯罪
    動機、目的、手段、次數、及犯罪後坦承犯行等一切情狀，
    量處如主文所示之刑。至扣案之4 小包第二級毒品安非他命
    （共淨重1.2 公克）及1 小包第二級毒品安非他命（毛重0.
    5 公克），係供被告自行施用之毒品，應依毒品危害防制條
    例第18條第1 項前段之規定，沒收並銷燬之。
三、又被告於92年間因施用第二級毒品安非他命案件，經本院於
    94 年6月30日以93年度易字第472 號判決有期徒刑7 月，94
    年7 月22日確定，有上開判決書及臺灣高等法院被告前案紀
    錄表各1 件在卷可考。雖前案判決時間係94年6 月30日，已
    在本件施用第二級毒品安非他命犯行之後。然因本件被告施
    用第二級毒品安非他命之時間係在94年1 月14日凌晨4 時至
    25日止，距上開案件犯罪時間已有2 年餘，前後二案應無連
    續犯之裁判上一罪關係，本院自應就本件起訴部分，依法審
    理，併此敘明。
據上論斷，應依刑事訴訟法第273 條之1 第1 項、第299 條第1
項前段，毒品危害防制條例第10條第2 項、第18條第1 項前段，
刑法第11條前段、第56條、第47條，判決如主文。
本案經檢察官陳銘祥到庭執行職務。
中　　華　　民　　國　　94　　年　　11　　月　　30　　日
                  刑事第十二庭  法　官  高玉舜
以上正本證明與原本無異
如不服本判決應於送達後10日內向本院提出上訴狀
                                書記官　田世杰
中　　華　　民　　國　　94　　年　　11　　月　　30　　日
附錄本案論罪科刑法條全文：
毒品危害防制條例第10條
施用第一級毒品者，處 6 月以上 5 年以下有期徒刑。
施用第二級毒品者，處 3 年以下有期徒刑。
